臺灣基隆地方法院小額民事判決
原　　　告　新安東京海上產物保險股份有限公司
法定代理人　乙○○
訴訟代理人　辛潔筠
　　　　　　許志豪
被　　　告　甲○○
上列當事人間請求損害賠償事件，本院於民國96年11月15日言詞
辯論終結，判決如下：
    主  文
被告應給付原告新臺幣壹萬貳仟捌佰陸拾元，及自民國九十六年
十一月三日起至清償日止，按週年百分之五計算之利息。
原告其餘之訴駁回。
訴訟費用新臺幣壹仟元，由被告負擔新臺幣肆佰捌拾元，餘由原
告負擔。
本判決原告勝訴部分得假執行。
    事實及理由要領
一、原告起訴主張：訴外人陳哲緯駕駛其所有車號7772－KM號自
    用小客車（下稱系爭小客車）於民國96年 4月26日19時左右
    ，行經台二線87.3公里處，遭被告駕駛車號1531－PG號自用
    小貨車，因未依規定讓車而撞及，造成系爭小客車毀損，計
    支出修理費新臺幣（下同）26,640元，系爭小客車業經訴外
    人陳哲緯向原告投保車體損失險，原告依約將上開必要修理
    費用給付被保險人，依法取得代位求償權等事實，業據原告
    提出訴外人陳哲緯駕照、行照、車損照片、估價單、統一發
    票、汽車險賠款同意書（均為影本）等件為證。被告對其於
    上開時間、地點駕駛車號1531－PG號自用小貨車擦撞訴外人
    陳哲緯所有系爭小客車並不爭執，但抗辯訴外人陳哲緯左轉
    未減速慢行，且欲駛入禁行汽車的車道，雖其尚未到達禁止
    汽車通行的地方即遭被告駕駛的車輛擦撞，但擦撞地點不是
    訴外人陳哲緯的行駛車道，並無路權，其對於系爭事故的發
    生過失較大云云。
二、經查，車禍當時被告係駕駛車號1531－PG號自用小貨車自鼻
    頭漁港巷道行駛至有閃光紅燈號誌的三叉路口，欲開往台二
    線由北往南方向，撞擊由訴外人陳哲緯所駕駛沿台二線由北
    往南方向行駛，行至台二線87.3公里處左轉往鼻頭國小方向
    三叉路口之系爭小客車，被告車輛之右前方向燈破損、右車
    門前有刮痕，系爭小客車左後車門及左後葉子板破損等情，
    有臺北縣政府警察局瑞芳分局96年10月30日北縣警瑞交字第
    0960021133號函附道路交通事故現場圖、道路交通事故調查
    報告表、當事人談話紀錄表及相片16張在卷可憑，且被告於
    警訊時自承「沒看見對方車輛，發生事故後立即踩煞車。」
    等語，顯見被告行駛在有閃光紅燈之支線道，並沒有在交岔
    路口前暫停以注意幹線道車輛，而未能及時煞停其所駕駛的
    車輛，致駕駛之車輛右前車角與系爭小客車左後車身發生擦
    撞，系爭小客車因此受有損害，依道路交通標誌標線號誌設
    置規則第 211條第1項第2款：「二、閃光紅燈表示『停車再
    開』，車輛應減速接近，先停止於交岔路口前，讓幹道車優
    先通行後認為安全時，方得續行。」，被告已違反道路交通
    安全規則第 102條第1項第1款：「應遵守燈光號誌或交通指
    揮人員之指揮，‧‧‧。」之規定，堪信原告上開主張為真
    實。
三、被告雖辯稱訴外人陳哲緯行進的方向禁止汽車通行而無路權
    ，然依警察拍攝之現場照片觀之，該三叉路口並未禁止左轉
    ，且事故地點距離禁止汽車通行之號誌至少10公尺以上，且
    即使訴外人陳哲緯行車方向是禁止汽車通行，被告仍應遵守
    上開道路交通安全規則，被告此部分之辯解，不足採信。
四、按因故意或過失，不法侵害他人之權利者，負損害賠償責任
    ，民法第184條第1項前段定有明文。被告違反道路交通安全
    規則第 102條第1項第1款之規定，致撞擊原告所承保之系爭
    小客車，自應對系爭小客車所受之損害負賠償責任。
五、次按依民法第 196條「不法毀損他人之物者，被害人得請求
    賠償其物因毀損所減少之價額」規定，請求物被毀損所減少
    之價額，雖得以修復費用為估定之標準，但以必要者為限，
    即修理材料以新品換舊品，應予折舊。查原告所承保之系爭
    小客車於94年9月28日領照，有行車執照影本在卷足憑，至9
    6年4月26日本件車禍發生為止，依營利事業所得稅查核標準
    第95條第 6款規定：「固定資產提列折舊採用定率遞減法者
    ，以一年為計算單位，其使用期間未滿一年者，以一年為計
    算單位，其使用期間未滿一年者，按實際使用之月數相當於
    全年之比例計算之，不滿一月者，以月計」之方法計算結果
    ，使用之時間應以 2年計，其汽車及附加零件已有折舊，應
    將折舊部分予以扣除。本院依行政院所頒固定資產耐用年數
    表及固定資產折舊率之規定，小客車之耐用年數為 5年，依
    定率遞減法每年折舊千分之 369，則原告請求之修理費中零
    件部分為13,740元，依上開標準計算之折舊額為 8,269元｛
    (1)13,740元×0.369＝5,070元，(2)（13,740－5,070）元×0
    .369 ＝3,199元，(1)＋(2)＝ 8,269元，元以下四捨五入，以
    下同｝，扣除折舊額後，原告所得請求之零件費用為 5,471
    元，加上不應折舊之工資5,700元、塗裝7,200元，合計為18
    ,371元。
六、末按損害之發生或擴大，被害人與有過失者，法院得減輕賠
    償金額或免除之，民法第217條第1項定有明文。本件被告駕
    駛自用小貨車行經閃光紅燈號誌交岔路口右轉彎時，未暫停
    讓幹道車先行，自有過失，但訴外人陳哲緯駕駛系爭小客車
    ，以時速40至50公里的速度行經閃光黃燈交岔路口，並未減
    速接近，注意安全小心通過，被告辯稱訴外人陳哲緯就本件
    車禍之發生亦有過失，自屬有據。本院斟酌訴外人陳哲緯及
    被告之肇事情節，認被告應負 70%之責任，訴外人陳哲緯應
    負30%之責任，經過失相抵後，被告賠償原告之金額減為12,
    860元（18,371元x0.7＝12,860元）。
七、從而，原告基於侵權行為及代位求償之法律關係，請求被告
    給付12,860元，及自起訴狀繕本送達翌日即96年11月 3日起
    至清償日止，按週年5%計算之利息，為有理由，應予准許；
    逾上開金額部分之請求，於法無據，應予駁回。
八、本件被告敗訴部分，依民事訴訟法第436條之20規定，應依
    職權宣告假執行。
九、本件訴訟費用額即第1審裁判費1,000元，由被告負擔25分之
    12即480元，其餘520元由原告負擔。
中　　華　　民　　國　　96　　年　　11　　月　　29　　日
　　              基隆簡易庭法　官　陳湘琳
以上正本係照原本作成。
對於本件判決如有不服，應於收受送達後20日內向本院提出上訴
書狀，上訴於本院合議庭，並按他造當事人之人數附具繕本。
當事人之上訴，非以判決違背法令為理由不得為之，上訴狀應記
載上訴理由，表明下列各款事項：
(一)原判決所違背之法令及其具體內容。
(二)依訴訟資料可認為原判決有違背法令之具體事實。
中　　華　　民　　國　　96　　年　　11　　月　　29　　日
                            書記官　王佩珠
